# 求教关于煤矿维简费的问题？？

提问人：啥也不说了 时间：2010-11-16 16:37:29
对《会计问题征询函——煤炭企业维简费的会计处理》的复函
2009-1-12 中国证监会会计部 会计部函[2009]25号
上海证券交易所公司管理部： 你部《会计问题征询函——煤炭企业维简费的会计处理》收悉，经研究并征求财政部会计司意见，回复如下： 第一，上市公司应在编制 2008 年年报时，执行财政部《关于做好执行会计准则企业 2008 年年报工作的通知》的规定； 第二，维简费会计处理方法的变化，视为会计政策变更，按照《企业会计准则第 28 号——会计政策、会计估计变更和差错更正》所规定的原则进行追溯调整； 第三，采用新的核算方法后，按规定标准计提维简费时，不再计入成本或费用。 此复。
上述内容是看其他帖子看到的，请问按规定标准计提维简费时，不再计入成本或费用，那如何做账？进到哪里？
另外我看到有另一个规定《企业会计准则解释第 3 号》（财会[2009]8号）规定：企业使用提取的安全生产费形成固定资产的，应当通过“在建工程”科目归集所发生的支出，待安全项目完工达到预定可使用状态时确认为固定资产；同时，按照形成固定资产的成本冲减专项储备，并确认相同金额的累计折旧。该固定资产在以后期间不再计提折旧。
那么请问：矿井筹建期间发生的属于维简费、安全费用的支出或利用维简费、安全费用购置建造的固定资产，因还没有提取维简费、安全费用，请问这部分形成的固定资产折旧如何计提？？请问有无相关文件支持。

回答人：chenyiwei
回复 楼主 啥也不说了 的帖子对此没有专门的规定。但个人理解：参照现行规定中对于维简费、安全费计提数小于实际支出数时，超过部分应当直接费用化的规定，建议对筹建期间发生的属于安全费、维简费列支范围，并且会计上不会形成资产的支出，直接计入筹建期间的损益处理；对于使用安全费、维简费购建的固定资产，可以计入固定资产并在其使用年限内计提折旧计入损益。到企业开始提取维简费、安全费后，相关支出再按照解释 3 号的规定处理。